臺灣士林地方法院民事裁定
110年度消債清字第77號
債  務  人  葉人瑄即葉怜余


代  理  人  黃正琪律師(法扶律師)
上列債務人聲請清算事件，本院裁定如下：
    主  文
債務人甲○○○○○○自中華民國一百一十一年五月二十四日十七時起
開始清算程序。
命司法事務官進行本件清算程序。
    理  由
一、按更生方案經法院裁定認可確定後，債務人因不可歸責於己
    之事由，致履行有困難者，得聲請法院裁定延長其履行期限
    ；債務人有第1項履行困難情形者，法院得依其聲請裁定開
    始清算程序，消費者債務清理條例（下稱消債條例）第75條
    第1項前段、第5項定有明文。又法院開始清算程序之裁定，
    應載明其年、月、日、時，並即時發生效力；法院裁定開始
    更生或清算程序後，得命司法事務官進行更生或清算程序；
    必要時得選任律師、會計師或其他適當之自然人或法人一人
    為監督人或管理人，此觀同條例第83條第1項、第16條第1項
    規定即明。
二、聲請意旨略以：伊前經本院於民國103年12月15日以100年度
    司執消債更字第59號裁定認可更生方案確定，嗣又裁定延長
    履行期限共2年。現延長期限已屆滿，惟伊自105年5月間起
    ，即因下背挫傷及拉傷、左膝及右肩挫傷、子宮肌瘤致大量
    出血、頭暈及目眩、貧血等情，多次就醫，又於108年3月間
    因患有思覺失調症，陸續住院、門診治療，至今無法正常工
    作，生活所需費用均仰賴伊擔任臨時工之微薄收入及領取政
    府津貼補助，伊有不可歸責於己之事由，致履行更生方案有
    困難，爰依法聲請清算等語。
三、查：
㈠、債務人前聲請更生，經本院以100年度消債更字第25號裁定開
    始更生程序；債務人於更生程序中提出以每月為1期，共72
    期，第1期清償新臺幣（下同）9,029元，第2期至第72期每
    期清償8,000元，每年3月當期增加清償1萬2,000元之更生方
    案（下稱系爭更生方案），經本院於103年12月25日以100年
    度司執消債更字第59號裁定認可，於104年1月15日確定。嗣
    因債務人主張履行系爭更生方案有困難，經本院先後以104
    年度司消債聲字第24號、105年度司消債聲字第6號、106年
    度司消債聲字第11號裁定延長履行期限共2年，是系爭更生
    方案之履行期限原應延長至112年1月，更生方案所定第11期
    給付應延至106年12月履行，其次各期之履行期限按此遞延
    等情，業據本院依職權調取各該卷宗查核無訛。
㈡、惟債務人主張其因下背挫傷及拉傷、子宮肌瘤致大量出血、
    左膝及右肩挫傷、頭暈及目眩、貧血等，分別於105年5月16
    日、同年6月13日、同年9月12日、同年11月28日、同年12月
    8日、106年1月18日、同年2月2日至門診就醫，復因患有思
    覺失調症，於108年3月20日住院至同年4月26日，出院後仍
    需持續治療等情，業據提出臺北市立聯合醫院(忠孝院區)10
    5年5月16日、同年11月29日診斷證明書、天祥中醫診所105
    年6月13日診斷證明書、永昌漢方中醫診所105年9月23日診
    斷證明書、吳坤光婦產科診所105年12月8日診斷證明書、長
    庚醫療財團法人台北長庚紀念醫院106年1月18日、同年2月2
    日診斷證明書為據（見本院卷第63頁至第70頁），堪認債務
    人陳稱其自105年5月間起，即陸續多次因病就醫住院診治，
    至今無法正常工作等語，應值採信。又債務人雖有坐落苗栗
    縣之土地1筆，惟持分極微、面積僅3.3平方公尺，公告現值
    為1,598元，有全國財產稅總歸戶財產查詢清單可憑（見本
    院卷第61頁）。且參酌債務人於108至109年間，其年所得僅
    自臺北市立信義幼兒園受領各17萬5,000元、20萬2,264元薪
    資，現為政府列冊之中低收入戶，領有政府津貼補助，有存
    摺內頁、108年度、109年度綜合所得稅各類所得資料清單、
    臺北市南港區中低收入戶證明書可佐（見本院卷第22頁、第
    50頁至第51頁、第52頁、第60頁），債務人並陳稱其目前擔
    任臨時工，工作內容為打掃校園、清潔維護及餐點協助等，
    有去上班時1日薪資為600元，沒有上班則沒有收入，另有領
    取端午節津貼500元、中秋節津貼500元，年終不一定，1萬8
    ,000元至2萬元等語明確（見本院卷第48頁）。準此，堪信
    債務人所稱其自105年5月間罹病後，已無法正常工作而無足
    夠工作收入得支應個人生活費用，須賴政府津貼補助，遑論
    履行系爭更生方案等節為真，是債務人主張其因不可歸責於
    己之事由，致履行更生方案有困難等語，應堪認定。
四、綜上所述，債務人既因不可歸責於己之事由，致履行更生方
    案有困難，其依消債條例第75條第5項規定聲請本院裁定開
    始清算程序，即無不合。此外，復查無消債條例第6條第3項
    、第8條或第82條第2項所定駁回清算聲請之事由，是債務人
    聲請清算，應屬有據。爰依首揭規定，裁定開始本件清算程
    序，並命司法事務官進行本件清算程序。
五、爰裁定如主文。　　
中　　華　　民　　國　　111 　年　　5 　　月　　24　　日
                    民事第三庭　法  官  林靖淳
以上正本係照原本作成。
本件裁定不得抗告。
中　　華　　民　　國　　111 　年　　5 　　月　　24　　日
                                書記官  洪忠改